【裁判字號】    97,裁,5181
【裁判日期】    971128
【裁判案由】    區域計畫法
【裁判全文】
最  高  行  政  法  院  裁  定
                                      97年度裁字第5181號
上  訴  人  甲○○
訴訟代理人  朱富賢律師
被 上訴 人  桃園縣政府
代  表  人  乙○○
上列當事人間區域計畫法事件，上訴人對於中華民國97年7月31
日臺北高等行政法院96年度訴字第3876號判決，提起上訴，本院
裁定如下：
    主  文
上訴駁回。
上訴審訴訟費用由上訴人負擔。
    理  由
一、按對於高等行政法院判決之上訴，非以其違背法令為理由，
    不得為之，行政訴訟法第242條定有明文。依同法第243條第
    1項規定，判決不適用法規或適用不當者，為違背法令；而
    判決有同條第2項所列各款情形之一者，為當然違背法令。
    又提起上訴，應以上訴狀表明上訴理由，並應添具關於上訴
    理由之必要證據，復為同法第244條第1項第4款及第2項所明
    定。準此，當事人對於高等行政法院判決提起上訴，如以高
    等行政法院判決有行政訴訟法第243條第1項規定之不適用法
    規或適用不當為理由時，其上訴狀或理由書應有具體之指摘
    ，並揭示該法規之條項或其內容；若係成文法以外之法則，
    應揭示該法則之旨趣；倘為司法院解釋或本院之判例，則應
    揭示該判解之字號或其內容；如以高等行政法院判決有行政
    訴訟法第243條第2項所列各款情形為理由時，其上訴狀或理
    由書應揭示合於該條項各款之事實。上訴狀或理由書如未依
    此項方法表明，或其所表明者與上開法條規定不合時，即難
    認為已對高等行政法院判決之違背法令有具體之指摘，其上
    訴自難認為合法。
二、本件上訴人對於臺北高等行政法院96年度訴字第3876號判決
    （下稱原判決）上訴，雖以：(一)原判決既認定坐落桃園縣觀
    音鄉○○○段227地號土地之地目為「墓」，依非都市土地
    使用管制規則第8條第1項規定，上訴人仍得為從來之使用，
    復認定上訴人改建後之朱氏祖塔之長、寬、高及墓前水泥拜
    場之長、寬較桃園縣觀音鄉公所會勘之結果，有擴大使用之
    情形，已逾桃園縣觀音鄉公所核准之「從來使用」範圍，有
    違非都市土地使用分區及使用地之管制使用，自有判決不適
    用法規或適用不當及判決不備理由或理由矛盾之違法。(二)「
    朱氏祖塔」並非非都市土地使用管制規則第8條第1項規定中
    之「建築物」，然原判決就「朱氏祖塔」是否為上開法條規
    定之「建築物」未加以認定，即遽以上訴人改建後之「朱氏
    祖塔」逾越桃園縣觀音鄉公所勘驗之結果，即逾越桃園縣觀
    音鄉公所核准之「從來使用」範圍，而認定上訴人違反非都
    市土地使用分區及使用地之管制使用，自有判決不適用法規
    或適用不當及判決不備理由或理由矛盾之違法。(三)坐落桃園
    縣觀音鄉○○○段227-1地號土地係分割自系爭227地號土地
    ，初始地目亦係「墓」，不知何故於昭和10年間改為「田」
    ，惟僅供朱氏子孫作為祭拜祖先進出之通路使用，從未供農
    牧使用。上訴人在其中舖設水泥路面部分（63平方公尺），
    除供朱氏子孫作為祭拜祖先進出之通路外，亦早已變成農路
    ，此外在上訴人舖設水泥路面之前，其中「部分路段」早已
    由桃園縣觀音鄉公所在其上舖設柏油路面，且約在民國（下
    同）80年間裝設路燈在案。上訴人所舖設之水泥路面，其中
    「部分路段」雖與被上訴人提出之92或93年間之空照圖所示
    之柏油路面不符，然上訴人在桃園縣觀音鄉公所於92或93年
    間舖設空照圖所示之柏油路面時，因與原進出之通路不符，
    上訴人當時曾口頭異議，並於原審履勘現場時，當場說明原
    來通路之位置所在。據上，上訴人在系爭227-1地號「部分
    土地」上舖設水泥路面作為朱氏子孫祭拜祖先之進出通路，
    仍應合於上開法條「得為從來之使用」之規定，並無擴大使
    用之情形。然原判決在未向台電公司桃園區○○○○○路燈
    台帳明細表編號18號之水銀燈裝設日期及向桃園縣觀音鄉公
    所查明空照圖所示之柏油路面係何時所舖設之情形下，即遽
    認上訴人在系爭227-1地號「部分土地」舖設水泥路面（63
    平方公尺），有擴大使用，違反非都市土地使用分區及使用
    地之管制使用，自有判決不適用法規或適用不當及判決不備
    理由或理由矛盾之違法等語，為其論據。惟核其上訴狀所載
    內容，或係重述其在原審業經主張而為原判決摒棄不採之陳
    詞，或係就原審取捨證據、認定事實之職權行使事項，任加
    指摘違誤，或係就原審所為論斷或駁斥其主張之理由，泛言
    原判決理由不備或理由矛盾及判決不適用法規或適用不當，
    而未具體表明原判決究竟有如何合於不適用法規或適用不當
    、或有行政訴訟法第243條第2項所列各款之情形，尚難認為
    已對原判決之如何違背法令有具體之指摘。依首揭規定及說
    明，應認其上訴為不合法，應予駁回。
三、據上論結，本件上訴為不合法。依行政訴訟法第249條第1項
    前段、第104條、民事訴訟法第95條、第78條，裁定如主文
    。
中    華    民    國    97    年    11    月    28    日
                    最高行政法院第五庭
                        審判長法官  劉  鑫  楨
                              法官  林  茂  權
                              法官  黃  淑  玲
                              法官  吳  慧  娟
                              法官  曹  瑞  卿
以  上  正  本  證  明  與  原  本  無  異
中    華    民    國    97    年    11    月    28    日
                              書記官  張  雅  琴


司法院資訊處製作；財團法人民間司法改革基金會備份。
